臺灣臺中地方法院刑事判決
111年度交簡上字第153號
上  訴  人  
即  被  告  王證州


選任辯護人  盧永和律師
            楊亭寬律師(嗣後解除委任)
            阮春龍律師(嗣後解除委任)
上列上訴人即被告因過失傷害案件，不服本院刑事庭111年度中
交簡字第480號中華民國111年3月30日第一審刑事簡易判決（聲
請簡易判決處刑：110年度偵字第31548號），提起上訴，本院管
轄之第二審合議庭判決如下：
    主    文
原判決撤銷。
王證州犯過失傷害罪，處拘役伍拾日，如易科罰金，以新臺幣壹
仟元折算壹日。
    犯罪事實
一、王證州於民國110年7月18日19時許，騎乘車牌號碼000—2066
    號普通重型機車，沿臺中市北屯區安順東二街，由北往南方
    向行駛，行經安順東二街與崇德二路路口時，本應注意行車
    無號誌交岔路口，左方車應暫停讓右方車先行，而依當時情
    形天候晴、夜間有照明、柏油道路乾燥、無缺陷、無障礙物
    、視距良好等情形，並無不能注意之情事，竟疏未注意及此
    ，適有趙健桓騎乘腳踏車行經該處，亦未注意行經無號誌交
    岔路口，應注意車前狀況，適採安全措施，王證州所騎乘上
    開機車撞及趙健桓騎乘之上揭腳踏車，致趙健桓人車倒地，
    因而受有右側鎖骨閉鎖性骨折、右側第2及第5肋骨骨折、右
    側頭部挫擦傷、右肩及右背部挫傷、右肘及右手擦傷、右膝
    擦傷、左骨盆骨折、左髖、大腿挫傷及腦震盪等傷害。
二、案經趙健桓聲請臺中市北屯區調解委員會調解不成立後，由
    臺中市北屯區公所移送臺灣臺中地方檢察署檢察官偵查後聲
    請簡易判決處刑。
    理    由
一、證據能力部分：
　　本判決所引用被告王證州以外之人於審判外之陳述，檢察官
    、被告、辯護人於本院準備程序時均表示不爭執作為證據（
    見本院交簡上卷第90頁），且檢察官、被告、辯護人迄於言
    詞辯論終結前，亦均未聲明異議，本院審酌上開證據資料製
    作時之情況，核無違法取證或其他瑕疵，認為以之作為證據
    為適當，依刑事訴訟法第159條之5之規定，均有證據能力。
    其餘認定本案犯罪事實之非供述證據，查無違反法定程序取
    得之情，依刑事訴訟法第158條之4規定反面解釋，亦具證據
    能力。
二、認定犯罪事實所憑之證據及理由：
(一)上開犯罪事實，業據被告於偵查中及本院審理時均坦承不諱（見偵卷第91至92頁，本院交簡上卷第43、89、120頁），核與證人即告訴人於偵查中證述之情節相符（見偵卷第63頁），復有告訴人中國醫藥大學附設醫院診斷證明書（見偵卷第9頁）、道路交通事故現場圖（見偵卷第35頁）、道路交通事故調查報告表（一）（二）（見偵卷第37、39頁）、臺中市政府警察局交通大隊處理道路交通事故談話紀錄表（見偵卷第41、43頁）、臺中市政府警察局交通事故補充資料表（見偵卷第47頁）、肇事現場與車損相片（見偵卷第51至58、80頁）、被告之證號查詢機車駕駛人（見本院中交簡卷第39頁）、臺中市車輛行車事故鑑定委員會111年9月13日中市車鑑字第1110006704號函檢送中市車鑑0000000案鑑定意見書（見本院交簡上卷第73至76頁）在卷可稽，足見被告之任意性自白與事實相符，堪予採信。
(二)按汽車行駛至交岔路口，其行進、轉彎，應遵守同為直行車
    或轉彎車者，左方車應暫停讓右方車先行，道路交通安全規
    則第102條第1項第2款定有明文，並為於上開時、地騎乘機
    車之被告所應注意，且依前揭道路交通事故調查報告表(一)
    所示，被告並無不能注意之情事，猶貿然行駛，致撞及告訴
    人所騎腳踏車而肇事，被告之駕駛行為顯有過失。又告訴人
    因被告過失肇事，受右側鎖骨閉鎖性骨折、右側第2及第5肋
    骨骨折、右側頭部挫擦傷、右肩及右背部挫傷、右肘及右手
    擦傷、右膝擦傷、左骨盆骨折、左髖、大腿挫傷及腦震盪等
    傷害，有前揭診斷證明書附卷可參，被告之過失行為與告訴
    人之傷害結果間，顯有相當因果關係。綜上所述，本案事證
    明確，被告犯行洵堪認定，應予依法論科。
三、論罪科刑：
　　核被告所為，係犯刑法第284條前段之過失傷害罪。被告於
    肇事後留在現場，於犯罪未發覺前，向前來處理之警員自首
    承認為肇事人，並接受裁判，有臺中市政府警察局道路交通
    事故肇事人自首情形紀錄表在卷可查（見偵卷第45頁），核
    與自首要件相符，爰依刑法第62條前段規定減輕其刑。
四、撤銷改判之理由：
(一)原審經審理結果，認為被告上開犯行，事證明確，予以論罪
    科刑，固非無見，惟：（一）告訴人具有行經無號誌交岔路
    口，未注意車前狀況適採安全措施之過失；（二）被告並無
    違反行車時速應依速限標誌或標線規定之過失等情，有前揭
    鑑定書在卷可參（見本院交簡上卷第73至76頁），原審漏未
    審認，容有未合。被告提起上訴認原審量刑過重，則為有理
    由，自應由本院予以撤銷改判。
(二)爰審酌被告先前並無前科紀錄，素行尚可，然騎乘機車時，
    行駛至無號誌交岔路口，未注意左方車應暫停讓右方車先行
    ，而肇致本件車禍之過失情節，告訴人並有未注意行經無號
    誌交岔路口，應注意車前狀況，適採安全措施之過失，告訴
    人之傷勢程度，及被告犯罪後坦承犯行，因調解金額有所差
    距，故尚未與告訴人成立和解並賠償損害之犯後態度，及被
    告自陳之智識程度、家庭經濟生活狀況（見本院交簡上卷第
    121頁），及其弟患有注意缺陷過動症(見本院簡上卷第93頁
    )等一切情狀，量處如主文第二項所示之刑，並諭知易科罰
    金之折算標準，以資懲儆。
(三)至被告雖請求為緩刑之宣告等語（見本院交簡上卷第115 頁
    ），惟考量告訴人所受傷勢尚非輕微，且被告並未能與告訴
    人達成和解，或適度賠償告訴人之損害，是本院認所宣告之
    刑，並無暫不執行為適當之理由，爰不予緩刑之宣告，併此
    說明。　　
據上論斷，應依刑事訴訟法第455條之1第1項、第3項、第369條
第1項前段、第364條、第299條第1項前段，刑法第284條前段、
第62條前段、第41條第1項前段，刑法施行法第1條之1第1項，判
決如主文。
本案經檢察官黃秋婷聲請簡易判決處刑，檢察官陳永豐、蕭如娟
到庭執行職務。
中　　華　　民　　國　　111 　年　　12　　月　　5 　　日
                  刑事第七庭    審判長法  官  高增泓
                                      法  官  許曉怡
                                      法  官  林忠澤
以上正本證明與原本無異。
不得上訴。
　　　　　　　　　　　　　　　　　　　書記官  許采婕
中　　華　　民　　國　　111 　年　　12　　月　　5 　　日
附錄論罪科刑法條
中華民國刑法第284條
因過失傷害人者，處 1 年以下有期徒刑、拘役或 10 萬元以下
罰金；致重傷者，處 3 年以下有期徒刑、拘役或 30 萬元以下
罰金。